Minutes et répertoires du notaire Henri Joseph YVER, 5 août 1837 - 14 août 1868 (étude XVII)
Archives nationales
Minutes et répertoires du notaire Henri Joseph YVER (étude XVII)
5 août 1837 - 14 août 1868
MC/ET/XVII/1225 - MC/ET/XVII/1350, MC/RE/XVII/13 - MC/RE/XVII/16
Etude XVII; Yver, Henri-Joseph
Archives nationales de France
Minutes et répertoires: la loi 2008-696 du 15 juillet 2008 relative aux archives a fixé à 75 ans à compter de la date de l'acte, ou à 25 ans à compter de la date du décès de l'intéressé si ce délai est plus bref, le délai de communication des minutes et répertoires des notaires; ce délai est porté à 100 ans à compter de la date de l'acte si le document se rapporte à un mineur (code du Patrimoine, articles L213-2, 4e d et 5e).
Autres documents de l'étude (dossiers de clients, comptabilité...): s'agissant d'archives privées, ces documents sont communicables selon les modalités fixées par le déposant ou le donateur.
Certains documents ne sont pas accessibles en raison de leur mauvais état de conservation.
Versement
Accès aux instruments de recherche de tous les notaires de l’étude XVII
Archives de l'étude XVII
- Minutes de Henri Joseph YVER, 5 août 1837 - 14 août 1868; MC/ET/XVII/1225 - MC/ET/XVII/1350
  - Minutes. 1837, 5 août - octobre, 5 août - octobre 1837; MC/ET/XVII/1225
    Informations concernant le classement:
    Le niveau inférieur de description, quand il existe, correspond aux minutes d'actes. Toutes les minutes ne sont pas forcément décrites une à une. Les descriptions de ces minutes sont plus ou moins détaillées.
  - Minutes. 1837, novembre - 1837, décembre, novembre 1837 - décembre 1837; MC/ET/XVII/1226
  - Minutes. 1838, janvier - 1838, mars, janvier 1838 - mars 1838; MC/ET/XVII/1227
  - Minutes. 1838, avril - 1838, juin, avril 1838 - juin 1838; MC/ET/XVII/1228
  - Minutes. 1838, juillet - 1838, septembre, juillet 1838 - septembre 1838; MC/ET/XVII/1229
  - Minutes. 1838, octobre - 1838, décembre, octobre 1838 - décembre 1838; MC/ET/XVII/1230
  - Minutes. 1839, janvier - 1839, avril, janvier 1839 - avril 1839; MC/ET/XVII/1231
  - Minutes. 1839, mai - 1839, août, mai 1839 - août 1839; MC/ET/XVII/1232
  - Minutes. 1839, septembre - 1839, décembre, septembre 1839 - décembre 1839; MC/ET/XVII/1233
  - Minutes. 1840, janvier - 1840, avril, janvier 1840 - avril 1840; MC/ET/XVII/1234
  - Minutes. 1840, mai - 1840, juillet, mai 1840 - juillet 1840; MC/ET/XVII/1235
  - Minutes. 1840, août - 1840, décembre, août 1840 - décembre 1840; MC/ET/XVII/1236
  - Minutes. 1841, janvier - 1841, avril, janvier 1841 - avril 1841; MC/ET/XVII/1237
  - Minutes. 1841, mai - 1841, août, mai 1841 - août 1841; MC/ET/XVII/1238
  - Minutes. 1841, septembre - 1841, décembre, septembre 1841 - décembre 1841; MC/ET/XVII/1239
  - Minutes. 1842, janvier - 1842, avril, janvier 1842 - avril 1842; MC/ET/XVII/1240
  - Minutes. 1842, mai - 1842, août, mai 1842 - août 1842; MC/ET/XVII/1241
  - Minutes. 1842, septembre - 1842, décembre, septembre 1842 - décembre 1842; MC/ET/XVII/1242
  - Minutes. 1843, janvier - 1843, avril, janvier 1843 - avril 1843; MC/ET/XVII/1243
  - Minutes. 1843, mai - 1843, août, mai 1843 - août 1843; MC/ET/XVII/1244
  - Minutes. 1843, septembre - 1843, décembre, septembre 1843 - décembre 1843; MC/ET/XVII/1245
  - Minutes. 1844, janvier - 1844, avril, janvier 1844 - avril 1844; MC/ET/XVII/1246
  - Minutes. 1844, mai - 1844, août, mai 1844 - août 1844; MC/ET/XVII/1247
  - Minutes. 1844, septembre - 1844, décembre, septembre 1844 - décembre 1844; MC/ET/XVII/1248
  - Minutes. 1845, janvier - 1845, mars, janvier 1845 - mars 1845; MC/ET/XVII/1249
  - Minutes. 1845, avril - 1845, juin, avril 1845 - juin 1845; MC/ET/XVII/1250
    - Attestation de bons traitements envers ses esclaves par Louis Jacques Marie Frédéric Brune de Mons, comte, propriétaire de sucrerie et caféières à Cuba, 7 juin 1845; MC/ET/XVII/1250
      Origine de l'information:
      Étrangers en France, Français à l'étranger et aux colonies, XVIe-XIXe siècle (env. 1.000 actes), par le personnel du Minutier,1950-2000 (fichier papier entièrement dématérialisé; voir contexte dans le Plan d’orientation général - Notaires de Paris, guides thématiques du Minutier).
      Date de création de la notice: 2002
      attestation; Cuba; Brune de Mons, Louis-Jacques-Marie-Frédéric (comte)
  - Minutes. 1845, juillet - 1845, septembre, juillet 1845 - septembre 1845; MC/ET/XVII/1251
  - Minutes. 1845, octobre - 1845, décembre, octobre 1845 - décembre 1845; MC/ET/XVII/1252
  - Minutes. 1846, janvier - 1846, mars, janvier 1846 - mars 1846; MC/ET/XVII/1253
    - Dépôt judiciaire du testament olographe d'Anne Élisabeth Louise Vernet, fait à Paris le 29 décembre 1835, à la suite de son décès survenu en son domicile 7, rue de la Tour-des-Dames, le 18 décembre 1845., 23 janvier 1846; MC/ET/XVII/1253
      De l'image fixe à l'image animée (1820-1910), documents du Minutier central des notaires de Paris relatifs à l'histoire des photographes et de la photographie, par Marc Durand, Paris, Archives nationales, 2013 (sous presse), notice n° 1354 (version dématérialisée de l'instrument de recherche, les notices biographiques et compléments de descriptions d'actes ne se trouvent que sur la version papier de l'ouvrage, voir contexte dans le Plan d’orientation général - Notaires de Paris, guides thématiques du Minutier).
      Date de révision: 2011
      Date de création de la notice: 2010
      Tour-des-Dames (rue de la); Vernet, Anne Élisabeth Louise
    - Inventaire après décès d'Anne Élisabeth Louise Vernet, dressé les 3 février et 2 mars 1846, dans une maison située 7, rue de la Tour-des-Dames, où la défunte est morte, le 18 décembre 1845, à la requête de son mari, Hippolyte dit Paul Delaroche, peintre d'histoire et comme tuteur légal de leurs deux fils mimeurs, Joseph Charles Paul Horace et Philippe Grégoire Delaroche. (14 f.)., 3 février 1846; MC/ET/XVII/1253
      De l'image fixe à l'image animée (1820-1910), documents du Minutier central des notaires de Paris relatifs à l'histoire des photographes et de la photographie, par Marc Durand, Paris, Archives nationales, 2013 (sous presse), notice n° 1355 (version dématérialisée de l'instrument de recherche, les notices biographiques et compléments de descriptions d'actes ne se trouvent que sur la version papier de l'ouvrage, voir contexte dans le Plan d’orientation général - Notaires de Paris, guides thématiques du Minutier).
      Tour-des-Dames (rue de la); Delaroche, Hippolyte dit Paul; Vernet, Anne Élisabeth Louise; Delaroche, Joseph Charles Paul Horace; Delaroche, Philippe Grégoire
    - Procuration par Marie Pierrette Goulu, épouse de François Chabry, demeurant à Valparaiso, Chili, à Emmanuel Legrand, pour usufruit de rente publique., 13 février 1846; MC/ET/XVII/1253
      procuration; Chili; Valparaiso (Chili); Goulu, Marie-Pierrette; Chabry, François; Legrand, Emmanuel
  - Minutes. 1846, avril - 1846, juin, avril 1846 - juin 1846; MC/ET/XVII/1254
  - Minutes. 1846, juillet - 1846, septembre, juillet 1846 - septembre 1846; MC/ET/XVII/1255
  - Minutes. 1846, octobre - 1846, décembre, octobre 1846 - décembre 1846; MC/ET/XVII/1256
  - Minutes. 1847, janvier - 1847, avril, janvier 1847 - avril 1847; MC/ET/XVII/1257
  - Minutes. 1847, mai - 1847, août, mai 1847 - août 1847; MC/ET/XVII/1258
  - Minutes. 1847, septembre - 1847, décembre, septembre 1847 - décembre 1847; MC/ET/XVII/1259
  - Minutes. 1848, janvier - 1848, avril, janvier 1848 - avril 1848; MC/ET/XVII/1260
  - Minutes. 1848, mai - 1848, août, mai 1848 - août 1848; MC/ET/XVII/1261
    - Dissolution d'une société pour l'exploitation de la lithophanie., 5 juillet 1848; MC/ET/XVII/1261
      Actes signalés par les lecteurs et correspondants du Minutier central des notaires de Paris, 2000-2011 (base de données migrée: voir contexte dans le Plan d’orientation général - Notaires de Paris, guides thématiques du Minutier).
      Date de révision: 2010
      Date de création de la notice: 2005
      liquidation; acte de société; Bourgoing, Paul Charles Amable de (1791-1864); Tremblay, Alexis Sylvain du (1796-1869)
    - Dépôt d'un acte sous seing privé portant création d'une société entre le baron Paul Charles Amable de Bourgoing, ancien pair de France et ancien ministre, demeurant 26, rue de la Ville-l'Évêque et le baron Alexis Sylvain Du Tramblay, propriétaire, demeurant à Rubelles (Seine-et-Marne), société ayant pour objet l'exploitation du procédé dit lithophanie., 5 juillet 1848; MC/ET/XVII/1261
      De l'image fixe à l'image animée (1820-1910), documents du Minutier central des notaires de Paris relatifs à l'histoire des photographes et de la photographie, par Marc Durand, Paris, Archives nationales, 2013 (sous presse), notice n° 648 (version dématérialisée de l'instrument de recherche, les notices biographiques et compléments de descriptions d'actes ne se trouvent que sur la version papier de l'ouvrage, voir contexte dans le Plan d’orientation général - Notaires de Paris, guides thématiques du Minutier).
      Ville-l'Evêque (rue de la); Rubelles (Seine-et-Marne); Bourgoing, Paul Charles Amable de; Du Tramblay, Alexis Sylvain
  - Minutes. 1848, septembre - 1848, décembre, septembre 1848 - décembre 1848; MC/ET/XVII/1262
  - Minutes. 1849, janvier - 1849, avril, janvier 1849 - avril 1849; MC/ET/XVII/1263
  - Minutes. 1849, mai - 1849, juin, mai 1849 - juin 1849; MC/ET/XVII/1264
    - Inventaire après décès de Marie Thomasse Amélie Delaunay, dite Marie Dorval, artiste dramatique, veuve en premières noces de Louis Etienne Allan Dorval, et épouse de Jean Toussaint Merle, hommes de lettres, à la requête de Philippine Caroline Allan Dorval, femme de Dominique Alexandre Esprit Bénéfand, dit Luguet, artiste dramatique., 31 mai 1849; MC/ET/XVII/1264
      Informations complémentaires:
      Dans un coffre: 10 costumes de théâtre.
      Fichier dit 'général' XIXe siècle (1147 actes), par Claire Béchu et Guillaume Nahon, 1988-1999. (fichier papier entièrement dématérialisé; voir contexte dans le Plan d’orientation général - Notaires de Paris, guides thématiques du Minutier).
      Date de création de la notice: 2008
      inventaire après décès; Delaunay, Marie-Thomasse-Amélie (dite Dorval, Marie); Allan-Dorval, Louis-Etienne; Merle, Jean-Toussaint; Allan-Dorval, Philippine-Caroline; Bénéfand, Dominique-Alexandre-Esprit (dit Luguet); écrivain
  - Minutes. 1849, juillet - 1849, août, juillet 1849 - août 1849; MC/ET/XVII/1265
    - Inventaire après décès de Jeanne Joséphine Denève, femme de Jean-Baptiste Claude Odiot, propriétaire, membre de la Légion d'honneur, demeurant rue de l'Oratoire du Roule, n°20., 30 juillet 1849; MC/ET/XVII/1265
      Importante collection de tableaux et d'oeuvres d'art.
      Orfèvres, 1738-1799 (1199 actes), par Charles-Henri Lerch, 1990-1993 (fichier papier entièrement dématérialisé; voir contexte dans le Plan d’orientation général - Notaires de Paris, guides thématiques du Minutier).
      Date de création de la notice: 2003 et 2008
      inventaire après décès; Odiot, Jean-Baptiste-Claude; Denève, Jeanne-Joséphine
  - Minutes. 1849, septembre - 1849, décembre, septembre 1849 - décembre 1849; MC/ET/XVII/1266
  - Minutes. 1850, janvier - 1850, mars, janvier 1850 - mars 1850; MC/ET/XVII/1267
  - Minutes. 1850, avril - 1850, juin, avril 1850 - juin 1850; MC/ET/XVII/1268
  - Minutes. 1850, juillet - 1850, août, juillet 1850 - août 1850; MC/ET/XVII/1269
  - Minutes. 1850, septembre - 1850, décembre, septembre 1850 - décembre 1850; MC/ET/XVII/1270
    - L''Institution des mères de famille' (maison d'éducation de demoiselles) est une société en commandite entre Joséphine Georgette Bordaz, épouse de Félix Joseph Bachellery, demeurant rue du Rocher, n°52, et toutes personnes qui prendront des actions., 7 décembre 1850; MC/ET/XVII/1270
      Dans le conseil et le comité, on trouve: madame Rouher, Legouve, Rude (sculpteur), Emile Souvestre, Rosa Bonheur, madame Pape-Carpentier, madame Rude...David d'Angers.
      dépôt de pièces; acte de société; Bordaz, Joséphine-Georgette; Bachellery, Félix-Joseph
  - Minutes. 1851, janvier - mars, janvier - mars 1851; MC/ET/XVII/1271
    Toutes les minutes de cet article ont été analysées une à une (ARNO 1851).
    - Procuration générale., 4 janvier 1851; MC/ET/XVII/1271
      Intervenant 1, en première partie:
      Nom, qualité: (M.) Balsan-Martin, Jean Pierre.
      Profession: négociant en draps, Paris.
      Domicile: Paris (Paris) rue Croix-des-Petits-Champs, 25.
      Intervenant 2, en deuxième partie:
      Nom, qualité: (Mme ou Mlle) Villaret, Jeanne Madeleine.
      Profession: propriétaire.
      Domicile: Neuilly-sur-Seine (Hauts-de-Seine).
      Relations: veuve de l'intervenant 3, belle-mère de l'intervenant 1.
      Intervenant 3, indirect:
      Nom, qualité: (M.) Martin, Pierre Fulcran Maurice.
      État civil: décédé
      Base Arno 1851 (base de données migrée: voir contexte dans le Plan d’orientation général - Notaires de Paris, guides thématiques du Minutier).
      Date de création de la notice: 2000
    - Testament olographe., 6 janvier 1851; MC/ET/XVII/1271
      Nom, qualité: (Mme ou Mlle) Lebaron, Julie Cecile.
      État civil: décédée.
      Domicile: Paris (Paris) rue Montholon, 8.
      Relations: veuve de l'intervenant 2, veuve de l'intervenant 3.
      Intervenant 2, indirect:
      Nom, qualité: (M.) Lejoille, Jean Louis Nicolas.
      État civil: décédé.
      Nom, qualité: (M.) Masset, Nicolas.
    - Mainlevee, hypotheque., 9 janvier 1851; MC/ET/XVII/1271
      Nom, qualité: (M.) Atger, Jules.
      Domicile: Paris (Paris) Cite Vuide, 3.
      Nom, qualité: (Mme ou Mlle) Agier, Marie Adelaide Charles Eponine.
      Domicile: Vic-sur-Aisne (Aisne).
      Relations: 02EOE03.
      Nom, qualité: (M.) Clouet, Telemaque.
      Domicile: Vic-sur-Aisne (Aisne)
    - Transport d'interets, benefices d'une compagnie d'assurance, 100f et 1073f par an., 9 janvier 1851; MC/ET/XVII/1271
      Nom, qualité: (M.) Delacroix, Louis Gabriel.
      Profession: superieur de seminaire, chanoine (honoraire), Paris (Paris), Petit-Seminaire Saint-Merri.
      Domicile: Paris (Paris) rue de la Verrerie, 16.
      Relations: beneficiaire de l'intervenant 2.
      Nom: Compagnie d'Assurances Sur La Vie La Nationale.
      Domicile: Paris (Paris) rue de Menars, 3.
      Intervenant 3, en deuxième partie:
      Nom, qualité: (M.) Lemaire, Etienne Michel.
      Profession: chapelier, Paris.
      Domicile: Paris (Paris) rue des Vieux-Augustins, 43
    - Succession, dépôt de pieces., 10 janvier 1851; MC/ET/XVII/1271
      Nom, qualité: (M.) Bo, Antoine.
      Profession: propriétaire, cultivateur, employe aux messageries gales (ancien), Cussac (Cantal).
      Domicile: Cussac (Cantal)
    - Mainlevee, hypotheque., 14 janvier 1851; MC/ET/XVII/1271
      Nom, qualité: (M.) Bricard, Emile.
      Profession: tapissier, Paris.
      Domicile: Paris (Paris) rue Gaillon, 7.
      Nom, qualité: (M.) Astorg D', Alexandre Eugene Louis Saturnin.
      Profession: pair de France (ancien), marechal de camp.
      Domicile: Paris (Paris) rue d'Astorg, 17
    - Quittance, remboursement d'emprunt, 8000f., 14 janvier 1851; MC/ET/XVII/1271
      Nom, qualité: (Mme ou Mlle) Marcou, Angelique.
      Domicile: Tours (Indre-et-Loire).
      Relations: épouse de l'intervenant 2.
      Nom, qualité: (M.) Granier de, Louis Armand Matthieu.
      Profession: officier de cavalerie (ancien).
      Nom: Compagnie d'Assurances Sur La Rive La Nationale.
      Domicile: Paris (Paris) rue de Menars, 3
    - Succession, notoriete., 15 janvier 1851; MC/ET/XVII/1271
    - Succession, liquidation., 15 janvier 1851; MC/ET/XVII/1271
      Nom, qualité: (M.) Aroles, Pierre.
      Profession: fabricant de portefeuilles, Paris.
      Domicile: Paris (Paris) rue Philippeaux, 15
    - Succession, notoriete., 16 janvier 1851; MC/ET/XVII/1271
    - Mainlevee, hypotheque., 16 janvier 1851; MC/ET/XVII/1271
      Nom, qualité: (Mme ou Mlle) Foucher, Henriette Heloise.
      Domicile: Paris (Paris) rue de la Paix, 19.
      Nom, qualité: (M.) Pulles, Antoine.
      Profession: homme de confiance, Paris.
      Nom, qualité: (M.) Cailly, Christophe.
      Profession: carrier en gres, Vaux-sur-Seine (Yvelines).
      Domicile: Vaux-sur-Seine (Yvelines)
    - Transport, créance, 5000f., 17 janvier 1851; MC/ET/XVII/1271
      Nom: Compagnie D'Assurances La Prévoyance.
      Domicile: Paris (Paris) rue Caumartin, 67.
      Relations: créancier(e) de l'intervenant 2, créancier(e) de l'intervenant 3, créancier(e) de l'intervenant 4.
      Nom, qualité: (M.) Vialon.
      Domicile: Coissolles (chateau).
      Nom, qualité: (M.) Boutmy.
      Domicile: Paris (Paris) rue de Berlin, 13.
      Intervenant 4, indirect:
      Nom, qualité: (M.) Boussignac de.
      Domicile: Paris (Paris) rue Saint-Georges, 34.
      Intervenant 5, en deuxième partie:
      Nom, qualité: (M.) Rouille d'Orfeuil, Louis Antoine Alphonse.
      Domicile: Paris (Paris) rue Hauteville, 87
    - Succession, requisition, certificat de propriété de rente etat 5%, 120f., 18 janvier 1851; MC/ET/XVII/1271
      Profession: employe aux messageries gales (ancien), propriétaire, cultivateur, Cussac (Cantal).
    - Mariage., 18 janvier 1851; MC/ET/XVII/1271
      Nom, qualité: (M.) Jouanne, Alphonse Joseph.
      Profession: coiffeur, Paris.
      Domicile: Paris (Paris) quai de la Rapee, 66.
      Relations: fils de l'intervenant 2.
      Nom, qualité: (M.) Jouanne, Pierre Francois.
      Nom, qualité: (Mme ou Mlle) Hamel, Antoinette Emelie.
      Domicile: Paris (Paris) rue du Faubourg-St-Martin, 232.
      Relations: fille de l'intervenant 4.
      Nom, qualité: (M.) Hamel, Guillaume.
    - Obligation, emprunt, 4100f., 20 janvier 1851; MC/ET/XVII/1271
      Nom, qualité: (M.) Dulac, Francois Marie Theodore.
      Profession: propriétaire, lieutenant (retraite).
      Domicile: Creteil (Val-de-Marne).
      Relations: débiteur de l'intervenant 2.
      Nom, qualité: (M.) Delahaye, Pierre Firmin.
      Domicile: Ivry-la-Bataille (Eure).
      Nom, qualité: (Mme ou Mlle) Coureuil, Madeleine Francois Adelaide.
      Profession: rentiere.
      Intervenant 4, en deuxième partie:
      Nom, qualité: (M.) Coureuil, Jacques Nicolas Benjamin.
      Profession: rentier.
      Domicile: Charenton-le-Pont (Val-de-Marne)
    - Succession, inventaire apres décès., 20 janvier 1851; MC/ET/XVII/1271
      Nom, qualité: (M.) Jay, Amable.
      Domicile: Paris (Paris) rue Neuve-Vivienne, 53
    - Mainlevee, hypotheque., 21 janvier 1851; MC/ET/XVII/1271
      Nom, qualité: (Mme ou Mlle) Bassompierre de, Henriette Francoise Marie.
      Domicile: Paris (Paris) rue de l'Universite, 73.
      Relations: veuve de l'intervenant 2, grand-mère de l'intervenant 3.
      Nom, qualité: (M.) Messey de, Eugene Alexandre Auguste.
      Nom, qualité: (M.) Messey de, Guillaume Marie Eugene Antoine.
      Nom, qualité: (M.) Cordeboeuf Beauverger de Montgon de, Barthelemy Francois Alphonse.
      Domicile: Fontainebleau (Seine-et-Marne)
    - Quittance, vente d'un domaine, Collegien (Seine-et-Marne)., 21 janvier 1851; MC/ET/XVII/1271
      Nom, qualité: (M.) Fouche d'Otrante, Joseph Etienne Jean Liberte.
      Domicile: Paris (Paris) rue de Richelieu, 109.
      Relations: fils de l'intervenant 2, beau-fils de l'intervenant 3.
      Nom, qualité: (M.) Fouche, Joseph (duc, Otrante), Otrante.
      Nom, qualité: (Mme ou Mlle) Castellane Majastre de, Alphonsine Gabrielle Ernestine.
      Relations: veuve de l'intervenant 2.
      Intervenant 4, en première partie:
      Nom, qualité: (Mme ou Mlle) Fouche d'Otrante, Josephine.
      Domicile: Meulan (Yvelines) Villette.
      Relations: fille de l'intervenant 2, épouse de l'intervenant 5.
      Intervenant 5, indirect:
      Nom, qualité: (M.) La Barthe-Thermes, Louis Joseph Ferdinand Adolphe.
      Profession: colonel.
      Intervenant 6, en première partie:
      Nom, qualité: (M.) Fouche d'Otrante, Armand Cyriaque Francois.
      Domicile: Nigard (suede).
      Intervenant 7, en première partie:
      Nom, qualité: (M.) Fouche d'Otrante, Paul Athanase.
      Intervenant 8, en deuxième partie:
      Nom, qualité: (personne morale) Vischer de Celles (hoirs).
      Relations: héritiers de l'intervenant 9.
      Intervenant 9, indirect:
      Nom, qualité: (M.) Vischer de Celles, Antoine Philippe Fiacre Ghislain.
      Profession: conseiller d'etat.
      Domicile: Paris (Paris) rue Neuve-de-Berry, 22
    - Tutelle, compte., 23 janvier 1851; MC/ET/XVII/1271
      Nom, qualité: (Mme ou Mlle) Bassompierre de, Marie Chantal Julie Placidie.
      Domicile: Paris (Paris) rue de Bellechasse, 17.
      Nom, qualité: (M.) Bassompierre de, Charles Jean Stanislas Francois (marquis).
      Nom, qualité: (Mme ou Mlle) Villeneuve de Vence de, Claire Jeanne Rosoline Chantal.
      Relations: mère de l'intervenant 1, tutrice de l'intervenant 1, veuve de l'intervenant 2
    - Testament, depot., 23 janvier 1851; MC/ET/XVII/1271
      Nom, qualité: (M.) Devoucoux, Antoine.
      Profession: inspecteur de l'enregistrement et des domaines (ancien), Montargis (Loiret).
      Domicile: Paris (Paris) rue Neuve-des-Capucines, 5
    - Obligation, emprunt, 7400f., 27 janvier 1851; MC/ET/XVII/1271
      Nom, qualité: (M.) Jumel, Louis Achille.
      Profession: propriétaire, rentier.
      Domicile: Pre-Saint-Gervais (le) (Seine-Saint-Denis).
      Nom, qualité: (Mme ou Mlle) Meschyn, Marie Louise Eugenie.
      Domicile: Paris (Paris) rue des Martyrs, 44
    - Mariage., 27 janvier 1851; MC/ET/XVII/1271
      Nom, qualité: (M.) Duhamel, Victor.
      Profession: prefet du lot, Cahord (Lot).
      Domicile: Cahors (Lot).
      Nom, qualité: (M.) Duhamel, Louis Joseph.
      Nom, qualité: (Mme ou Mlle) Roncherolles de, Berthe Marie Camille Louise.
      Domicile: Paris (Paris) rue Saint-Guillaume, 28.
      Relations: veuve de l'intervenant 4.
      Nom, qualité: (M.) Salignac de La Mothe-Fenelon de, Charles Pierre Louis.
    - Decharge, dépôt de pieces, remboursement d'emprunt 10379f., 27 janvier 1851; MC/ET/XVII/1271
      Nom, qualité: (M.) Billault, Marie Louise Victoire.
      Relations: épouse de l'intervenant 2, procureur de l'intervenant 2.
      Nom, qualité: (Mme ou Mlle) Billault, Jean Charles.
      Nom, qualité: (M.) Blanchet, Francois Victor.
      Domicile: Etampes (Yvelines).
      Nom, qualité: (M.) Lepeintre
    - Procuration acte, retrait d'une somme à la caisse des depots, 59597f., 28 janvier 1851; MC/ET/XVII/1271
      Nom, qualité: (M.) Dubos, Auguste Ange Thomas.
      Profession: agent-de-change, Paris.
      Domicile: Paris (Paris) Cite d'Antin, 11.
      Relations: ayant-droit de l'intervenant 3.
      Nom, qualité: (M.) Huard, Marius Emile.
      Domicile: Paris (Paris) rue Lavoisier, 23.
      Nom, qualité: (M.) La Grange de.
      Profession: general.
      Domicile: Paris (Paris) boulevard des Italiens, 26
    - Succession, notoriete., 29 janvier 1851; MC/ET/XVII/1271
    - Mariage., 30 janvier 1851; MC/ET/XVII/1271
      Nom, qualité: (M.) La Cropte de Chanterac de, Marie Joseph Audouin.
      Profession: propriétaire, maitre des requettes (ancien).
      Domicile: Paris (Paris) rue Saint Lazare, 142.
      Nom, qualité: (M.) La Cropte de Chanterac de, Jean Antoine Hippolyte Michel.
      Nom, qualité: (M.) Bassompierre de, Jean Stanislas Francois.
    - Decharge, fermages et produit de la vente de coupes de bois, Epinay-sur-Orge (Essonne) Villemoisson., 30 janvier 1851; MC/ET/XVII/1271
      Nom, qualité: (M.) Boyard, Antoine Louis.
      Domicile: Paris (Paris) rue du Cherche-Midi, 11
    - Donation entre epoux., 31 janvier 1851; MC/ET/XVII/1271
      Nom, qualité: (Mme ou Mlle) Langlois, Marie Celina.
      Profession: domestique, Paris.
      Domicile: Paris (Paris) rue du Faubourg-du-Temple, 7.
      Nom, qualité: (M.) Lefebvre, Louis Simon.
      Domicile: Paris (Paris) rue de Bondy, 22